【裁判字號】    99,法,12
【裁判日期】    990526
【裁判案由】    選任臨時管理人
【裁判全文】
臺灣板橋地方法院民事裁定                99年度法字第12號
聲  請  人  甲○○
代  理  人  丁○○
上列聲請人聲請為相對人景堡營造有限公司選任臨時管理人事件
，本院裁定如下：
    主  文
選任丙○○（原名陳麗花，女、身分證統一編號：Ｚ00000
0000號，住臺北縣三重市○○○路十九巷二弄七號）為景堡
營造有限公司（設臺北縣蘆洲市○○街二四九巷四十號一樓，公
司統一編號：00000000號）之臨時管理人。
聲請程序費用新臺幣壹仟元由聲請人負擔。
    理  由
一、按股份有限公司董事會不為或不能行使職權，致公司有受損
    害之虞時，法院因利害關係人或檢察官之聲請，得選任一人
    以上之臨時管理人，代行董事長及董事會之職權，但不得為
    不利於公司之行為；此項規定於有限公司準用之，公司法第
    208 條之1 第1 項、第108 條第4 項分別定有明文。又公司
    法第208 條之1 所定選任臨時管理人事件，由利害關係人或
    檢察官向法院聲請，非訟事件法第183 條第1 項亦有明文規
    定。
二、聲請意旨略以：聲請人甲○○自第三人林煒承受讓持有相對
    人景堡營造有限公司所簽發之上海上業儲蓄銀行支票3 紙（
    發票日：民國98年4 月20日、同年6 月20日、同年8 月20日
    ，金額：新臺幣（下同）3 萬元、3 萬元、100 萬元，下稱
    系爭支票3 紙），詎料到期均因退票未獲兌現。而相對人公
    司原有之股東暨執行業務及代表公司之董事僅有乙○○一人
    ，然乙○○業於98年3 月18日死亡，且乙○○所有繼承人均
    已拋棄繼承，其股份即無人繼承，致相對人公司無從依公司
    法第108 條規定選任新任董事，亦未再繼續經營。因聲請人
    與相對人公司間上有上開支付票款法律上利害關係之衝突，
    日後勢必因相對人公司無新任董事之情形，致使聲請人與相
    對人公司均未能適時主張權利而蒙受損害，爰以利害關係人
    之名義，聲請選任相對人公司原來之股東暨董事乙○○之配
    偶丙○○（原名陳麗花）為臨時管理人等語。
三、經查，聲請人主張之上開事實，業據提出系爭支票 3紙、本
    院98年6 月6 日版院輔家科春殷字第037912號函、繼承系統
    表、相對人公司章程、公司變更登記表、財政部臺灣省北區
    國稅局三重稽徵所98年5 月13日北區國稅三重三字第098300
    4037號函等件影本為證，另經本院依職權查詢相對人公司之
    基本資料、丙○○全戶戶籍資料，有該資料附卷可稽，並調
    取本院98年度司繼字第18、856 號拋棄繼承之卷宗核閱無訛
    ，可見相對人公司原有唯一之股東暨董事乙○○已死亡，且
    其繼承人均已拋棄繼承，而無董事代表相對人公司執行職務
    ，亦無法選任新任董事甚明。本院審酌丙○○為相對人公司
    原有之董事乙○○之配偶，對相對人公司之營運和財產狀況
    較其他人更為熟悉等情，認以選任丙○○為相對人公司之臨
    時管理人最為適當。
四、依非訟事件法第183 條、第21條第1 項前段、第24條第1 項
    ，裁定如主文。
中    華    民    國    99    年    5     月    26    日
                  民事第一庭    法  官  高文淵
右為正本係照原本作成
如對本裁定抗告須於裁定送達後10日內向本院提出抗告狀，並應
繳納抗告費新台幣1000元
中    華    民    國    99    年    5     月    26    日
                                書記官  黃瀅螢

司法院資訊處製作；財團法人民間司法改革基金會備份。
